# 收回部分投资但又无最终决议的会计处理

提问人：bigxia07 时间：2023-10-23 15:41:39
A公司投资B公司 1000 万（长期股权投资），现B公司大股东C回购该股份，回购价未定但确定超过 1000 万，现在B预付 500 万回购款，在A账面这收到的 500 万直接冲减对B的长期股权投资还是挂其他应付款，或者其他处理

回答人：chenyiwei
如果标的股权尚未交割，则收到的 500 万元应暂挂负债，不能冲减拟转让的投资资产的账面价值。